臺灣屏東地方法院刑事判決　　　　　　　　　　　　　九十三年度易字第五四九號
　　公　訴　人　臺灣屏東地方法院檢察署檢察官
　　被　　　告　己○○　男　三.
右列被告因竊盜案件，經檢察官提起公訴（九十三年度偵字第二三一四號、第三七二
七號、第三八一九號）及移送併辦（臺灣高雄地方法院檢察署九十三年度速偵字一六
二五號、臺灣屏東地方法院檢察署九十三年偵字第四八九一號），本院裁定改依簡式
審判程序審理，判決如左：
    主  文
己○○連續竊盜，累犯，處有期徒刑貳年。
    事  實
一、己○○曾因偽造有價證券案件，經臺灣高雄地方法院判處有期徒刑三年六月確定
    ，甫於九十一年六月二十二日執行完畢。復因竊盜及強盜案件，分別為法院判處
    有期徒刑一年二月及有期徒刑三年二月確定，再由法院裁定合併定其執行刑為有
    期徒刑四年，經入獄服刑，迄九十三年四月二十三日獲得假釋出監，竟不知悔改
    警惕，旋因缺錢花用而基於意圖為自己不法所有之概括犯意，自民國九十三年四
    月二十八日起至同年九月二十九日止之假釋期間，連續於附表所示之時間、地點
    ，徒手竊取丙○○、戊○○、乙○○、庚○○、丁○○、壬○○及辛○○等人之
    財物（名稱、數量、價值如同附表所示），並均得手，僅於同附表編號七所示之
    時間、地點竊取甲○○之金錢時，為甲○○發現阻止而未得逞。嗣分別於同年五
    月二日、六月二十八日、七月二十七日、九月三日及九月二十九日五度為警循線
    查獲。
二、案經屏東縣警察局移送臺灣屏東地方法院檢察署檢察官偵查起訴，及由屏東縣警
    察局屏東分局、高雄市警察局三民第一分局分別報請臺灣屏東地方法院檢察署檢
    察官、臺灣高雄地方法院檢察署檢察官移送併辦。
    理  由
一、右開事實業據被告己○○於警訊、偵查及本院審理中坦承不諱，核與被害人丙○○、戊○○、乙○○、庚○○、丁○○、壬○○、甲○○及辛○○等人指述之情
    節及證人金智國於警訊中所證述之情節相符，並有贓物認領保管單六紙、車輛竊
    盜個別查詢報表一份、車籍作業系統查詢認可資料一份、屏東縣警察局車輛協尋
    通報單二張及照片三十五幀附卷可稽，本件事證明確，被告犯行堪予認定。
二、核被告己○○所為，係犯刑法第三百二十條第一項之竊盜罪及同條第三項之竊盜
    未遂罪。被告先後多次犯行，時間緊接，所犯竊盜罪之構成要件僅結果既遂、未
    遂有所不同，顯係基於概括犯意反覆為之，為連續犯。且法律上綜合各個行為評
    價為一罪，自應從較重之既遂行為論科，並依法加重其刑（最高法院二十四年度
    上字第八○○號判例、八十八年台上字第六二五七號判決可資參照）。又被告前
    有如事實欄所示之科刑及執行情形，有台灣高等法院被告全國前案紀錄表附卷足
    憑，其於刑之執行完畢後，五年內再犯本件有期徒刑之罪，為累犯，亦應依法加
    重其刑，且因其同時有兩項刑之加重事由，復應依法遞加之。公訴人雖僅就被告
    於附表編號一至六所載時、地之犯行提起公訴，然檢察官就犯罪事實一部起訴者
    ，其效力及於全部，本案被告於同附表編號七、八所載時、地之犯罪事實雖未經
    起訴，然與前揭起訴部分，有連續犯之關係，已如前述，本院自應就屬於裁判上
    一罪之該部犯罪事實一併加以裁判。另被告竊取被害人丙○○財物之時間應為九
    十三年四月二十八日下午某時（附表編號一參照），並非九十三年四月五日，此
    已經證人即丙○○之夫金智國於警訊中證述明確（本院卷第五十九頁筆錄參照）
    。且九十三年四月五日，被告尚在監服刑中，未獲假釋，無在監獄外犯罪之可能
    ，故起訴書記載被告竊取被害人丙○○財物之時間為九十三年四月五日，應有誤
    會，併此敘明。爰審酌被告曾有竊盜、偽造有價證券、強盜等多項犯罪前科，素
    行不佳，其智識程度為高職畢業，本件犯罪之動機、目的、手段，所竊物品之價
    值，其甫獲假釋出獄，旋多次竊取他人財物，自律守法意識薄弱，於本院審理中
    坦承犯行等一切情狀，量處如主文所示之刑，以資懲儆。
據上論斷，應依刑事訴訟法第二百七十三條之一第一項、第二百九十九條第一項前段
，刑法第五十六條、第三百二十條第一項、第四十七條，罰金罰鍰提高標準條例第一
條前段，判決如主文。
中　　　華　　　民　　　國　　　九十三　　　年　　十一　　月　　二十三　日
                                      台灣屏東地方法院刑事第四庭
                                          法　官　王以齊
右正本證明與原本無異。
如不服本判決應於收受本判決送達後十日內向本院提出上訴書狀，其未敘述上訴理由
者，並得於提起上訴後十日內向本院補提理由書狀（均須按他造當事人之人數附繕本
）「切勿逕送上級法院」
                                          書記官  盧姝伶
中　　　華　　　民　　　國　　　九十三　　　年　　十一　月　　二十三　　日
附表：
┌─┬────────┬─────────┬───┬──────────────────────┐
│編│  　時     間   │    地　　　　點  │被害人│ 　　竊盜手法、所竊財物及財物價值（新台幣） │
│號│                │                  │      │                                            │
├─┼────────┼─────────┼───┼──────────────────────┤
│  │九十三年四月二十│                  │      │趁被害人之0000000000號手機置於店內桌上充電之│
│一│八日下午某時（原│屏東市○○路金家牛│丙○○│機會，竊走被害人所有之手機一支及充電器一個（│
│  │起訴書誤載為四月│麵店              │      │價值合約五千二百元）。                      │
│  │五日十四時）　  │                  │      │                                            │
├─┼────────┼─────────┼───┼──────────────────────┤
│二│九十三年四月二十│屏東市○○路三十巷│戊○○│趁被害人未將鑰匙取下之機會，竊取被害人所有之│
│  │九日二十時許    │二之六號          │      │ＯＺＬ－○六○號機車一台（價值約三千元）　　│
├─┼────────┼─────────┼───┼──────────────────────┤
│三│九十三年五月四日│屏東市○○路一四九│乙○○│趁被害人未將鑰匙取下之機會，竊取被害人所有之│
│  │十時許          │之一號前          │      │ＧＫ二－○○八號機車一台（價值約一萬五千元）│
├─┼────────┼─────────┼───┼──────────────────────┤
│四│九十三年六月二十│屏東市○○街○段六│庚○○│趁被害人未將鑰匙取下之機會，竊取被害人持有之│
│  │八日十二時許    │十二巷七弄三號前  │      │ＯＷＪ－八三一號機車一台（價值約三萬元）    │
├─┼────────┼─────────┼───┼──────────────────────┤
│五│九十三年七月二十│屏東市○○路屏大自│丁○○│趁被害人未注意之際，開啟店家櫃台抽屜，竊取被│
│  │四日十六時      │助餐店內          │      │害人所有之一千元。                          │
├─┼────────┼─────────┼───┼──────────────────────┤
│六│九十三年七月二十│屏東市○○路三巷二│壬○○│趁被害人未注意之際，開啟店家櫃台抽屜，竊取被│
│  │七日八時五十分  │號阿猴城餃子麵館內│      │害人所有之三千六百二十元。                  │
├─┼────────┼─────────┼───┼──────────────────────┤
│七│九十三年九月三日│高雄市○○○路二十│甲○○│趁被害人未注意之際，開啟收銀機抽屜，欲竊取金│
│  │十時三十分許    │一號久久快餐店內  │      │錢時發出聲響，為被害人發覺阻止，故未得逞。  │
├─┼────────┼─────────┼───┼──────────────────────┤
│  │                │                  │      │趁被害人房屋大門未關之機會，侵入住宅（侵入住│
│八│九十三年九月二十│屏東市○○○路二三│辛○○│宅部分未據告訴），竊取被害人所有之皮包一只（│
│  │九日十六時十分  │六號              │      │價值約一千五百元）及相簿一本（價值約五百元）│
│  │                │                  │      │，得手後欲離去時為被害人發現報警查獲。      │
└─┴────────┴─────────┴───┴──────────────────────┘
附錄本判決論罪科刑法條：
刑法第三百二十條第一項
意圖為自己或第三人不法之所有，而竊取他人之動產者，為竊盜罪，處五年以下有期
徒刑、拘役或五百元以下罰金。
